【裁判字號】    94,訴,1077
【裁判日期】    950127
【裁判案由】    毒品危害防制條例
【裁判全文】
臺灣基隆地方法院刑事判決              94年度訴字第1077號
公  訴  人  臺灣基隆地方法院檢察署檢察官
被      告  乙○○
上列被告因違反毒品危害防制條例案件，經檢察官提起公訴（94
年度毒偵字第3081號），被告於本院準備程序中就被訴事實為有
罪之陳述，經本院合議庭裁定由受命法官獨任依簡式審判程序審
理，判決如下：
    主  文
乙○○施用第一級毒品，累犯，處有期徒刑玖月，扣案之含第一
級毒品海洛因（已呈液態且量微無法秤重）之注射針筒貳支、含
第一級毒品海洛因（量微無法秤重）之夾鍊袋肆只，均沒收銷燬
；空夾鍊袋貳只、削尖塑膠吸管壹支，均沒收。又施用第二級毒
品，累犯，處有期徒刑月。應執行有期徒刑拾月，扣案之含第
一級毒品海洛因（已呈液態且量微無法秤重）之注射針筒貳支、
含第一級毒品海洛因（量微無法秤重）之夾鍊袋肆只，均沒收銷
燬；空夾鍊袋貳只、削尖塑膠吸管壹支，均沒收。
    事  實
一、乙○○前因連續施用毒品案件，經本院以91年度訴字第88號
    判處有期徒刑8 月確定，於民國92年7月9日入監執行，迄93
    年3月8日縮刑期滿執行完畢。
二、乙○○前因施用毒品案件，經本院以90年度毒聲字第1176號
    裁定送觀察、勒戒後，認無繼續施用毒品之傾向，由臺灣基
    隆地方法院檢察署檢察官於90年10月16日以90年度毒偵緝字
    第157 號為不起訴處分確定。復因施用毒品案件，經本院以
    90年度毒聲字第1598號裁定送觀察、勒戒後，因認有繼續施
    用毒品傾向，經本院以91年度毒聲字第190 號裁定令入戒治
    處所施以強制戒治，嗣經本院以91年度毒聲字第798 號裁定
    停止戒治，所餘戒治期間，付保護管束；復經本院以91年毒
    聲字第1046號裁定撤銷停止戒治，再入戒治處所施以強制戒
    治，至92年7月9日出戒治所，而臺灣基隆地方法院檢察署檢
    察官並就當次犯行以90年度毒偵字第1650號、91年度毒偵字
    第115號提起公訴，經本院以91年度訴字第355號判處有期徒
    刑8 月確定（執行情形如前所載）。詎其猶不知藉此戒絕施
    用毒品惡習，竟於前揭強制戒治執行完畢後5 年內，基於施
    用第一級毒品海洛因之犯意，於94年11月15日晚上某時，在
    其位於基隆市○○街14巷11弄6之2號住處，內以將海洛因摻
    水置入注射針筒內，再以注射針筒施打之方式，施用第一級
    毒品海洛因1 次；另基於施用第二級毒品安非他命之犯意，
    於94年11月13或14日某時，同在上開處所，以將安非他命置
    入玻璃球吸食器內，再以點火加熱吸取所產生煙霧之方式，
    施用第二級毒品安非他命1 次。嗣為警於94年11月16日上午
    10時許，在基隆市○○路210之1號盤查時查獲，並扣得其所
    有供施用第一級毒品海洛因所用之含第一級毒品海洛因（已
    呈液態且量微無法秤重）之注射針筒2 支、含第一級毒品海
    洛因（量微無法秤重）之夾鍊袋4只、空夾鍊袋2只及削尖塑
    膠吸管1 支，且經採取其尿液送驗結果呈嗎啡及甲基安非他
    命陽性反應，而查悉上情。
三、案經基隆市警察局第四分局報請臺灣基隆地方法院檢察署檢
    察官偵查起訴。
    理  由
一、本件被告乙○○所犯為毒品危害防制條例第10條第1項、第2
    項之施用第一級、第二級毒品罪，均非死刑、無期徒刑、最
    輕本刑為3 年以上有期徒刑之罪，或高等法院管轄第一審之
    案件，被告於本院準備程序中，就被訴事實為有罪之陳述，
    經告以簡式審判程序之旨，並聽取檢察官、被告之意見後，
    本院合議庭裁定由受命法官進行簡式審判程序，是本件之證
    據調查，依刑事訴訟法第273條之2規定，不受同法第159 條
    第1項、第161條之2、第161條之3、第163條之1及第164條至
    第170條規定之限制，合先敘明。
二、上揭施用第一級、第二級毒品之事實，業據被告於本院審理
    時坦承不諱，且被告於94年11月16日為警採取其親自排放之
    尿液送請臺灣尖端先進生技醫藥股份有限公司，經以酵素免
    疫分析法初步檢驗，再以氣相層析質譜儀法確認檢驗結果，
    呈甲基安非他命及嗎啡陽性反應，此有該公司94年11月30日
    出具之「濫用藥物檢驗報告」在卷可稽；而以該公司所用之
    氣相層析質譜儀分析法之精確度而論，應可剔除「偽陽性反
    應」之可能（行政院國軍退除役官兵輔導委員會臺北榮民總
    醫院83年3月1日北總內字第01855 號、同年4月7日北總
    內字第03059 號函參照），該檢驗結果自可憑信。另扣案被
    告自承其所有供其施用疑似含第一級毒品海洛因（量微且呈
    液態無法秤重）之注射針筒2 支、含第一級毒品海洛因（量
    微無法秤重）之夾鍊袋4 只，經基隆市警察局第四分局分別
    以聯勤二○四廠製造之煙毒檢驗包試劑檢驗結果，均呈海洛
    因反應，有檢驗報告單2份及檢驗照片7張在卷足憑，足認針
    筒及夾鍊袋內均殘留有第一級毒品海洛因無訛；此外，復有
    被告自承其所有供供其施用第一級毒品海洛因所用之空夾鍊
    袋2只、削尖塑膠吸管1條扣案足佐，堪認被告上開自白與事
    實相符，應係真實。再者，被告前因施用毒品案件，經本院
    以90年度毒聲字第1176號裁定送觀察、勒戒後，認無繼續施
    用毒品之傾向，由臺灣基隆地方法院檢察署檢察官於90年10
    月16日以90年度毒偵緝字第157 號為不起訴處分確定。復因
    施用毒品案件，經本院以90年度毒聲字第1598號裁定送觀察
    、勒戒後，因認有繼續施用毒品傾向，經本院以91年度毒聲
    字第190 號裁定令入戒治處所施以強制戒治，嗣經本院以91
    年度毒聲字第798 號裁定停止戒治，所餘戒治期間，付保護
    管束；復經本院以91年毒聲字第1046號裁定撤銷停止戒治，
    再入戒治處所施以強制戒治，至92年7月9日出戒治所，而臺
    灣基隆地方法院檢察署檢察官並就當次犯行以90年度毒偵字
    第1650號、91年度毒偵字第115號提起公訴，經本院以91 年
    度訴字第355號判處有期徒刑8月確定（執行情形如前所載）
    ，此有臺灣高等法院被告前案紀錄表、臺灣基隆地方法院檢
    察署刑案資料查註紀錄表、前開不起訴處分書、起訴書在卷
    可稽，被告於上開強制戒治執行完畢釋放後5 年內再犯毒品
    危害防制條例第10條第1項、第2項之施用第一級毒品及第二
    級毒品犯行，洵堪認定，本案事證明確，應依法論科。
三、按海洛因及安非他命分別係毒品危害防制條例第2 條第2 項
    第1 款、第2 款所定之第一級毒品、第二級毒品，被告予以
    施用，核其所為，係犯毒品危害防制條例第10條第1 項、第
    2 項之施用第一級毒品罪及施用第二級毒品罪。其持有第一
    級毒品海洛因及第二級毒品安非他命係供施用，其持有第一
    級毒品、第二級毒品之低度行為分別為施用第一級毒品、第
    二級毒品之高度行為所吸收，不另論罪。被告所犯上開二罪
    ，犯意各別，罪名互異，應予分論併罰。末查，被告曾有犯
    罪事實所載犯罪之科刑及刑之執行完畢情形，有臺灣高等法
    院被告前案紀錄表在卷可稽，其受有期徒刑執行完畢後5 年
    內，再犯有期徒刑以上之上開二罪，均為累犯，各應依刑法
    第47條之規定，加重其刑。爰審酌被告前有施用毒品之前科
    ，且已執行完畢，仍不知戒除毒品惡習而續為施用毒品，惡
    性非輕，惟審酌所犯施用毒品之犯罪係戕害自身健康之行為
    ，於他人尚不致造成損害、被告事後坦承犯行之態度等一切
    情狀，就其所犯上開二罪，分別量處如主文所示之刑，並定
    其應執行刑，以示懲儆。另扣案之含第一級毒品海洛因（量
    微且呈液態無法秤重）之注射針筒2 支、含第一級毒品海洛
    因（量微無法秤重）之夾鍊袋4 只，因包裝及針筒與其上極
    微量之毒品均已合而為一，無從析離，應併依毒品危害防制
    條例第18條第1 項前段之規定，宣告沒收銷燬之；又扣案之
    空夾鍊袋2只、削尖塑膠吸管1支（非「專供施用毒品之器具
    」），均係被告所有，供其施用第一級毒品海洛因犯行所用
    之物，業據其供明在卷，應依刑法第38條第1項第2款之規定
    ，宣告沒收之。
據上論斷，應依刑事訴訟法第273 條之1 第1 項、第299 第1 項
前段，毒品危害防制條例第10條第1 項、第2 項、第18條第1 項
前段，刑法第11條、第47條、第51條第5款、第38條第1項第2 款
，判決如主文。
本案經檢察官甲○○到庭執行職務。
中    華    民    國    95    年   1      月    27    日
                  刑事第二庭  法  官  許心
以上正本證明與原本無異。
如不服本判決應於收受本判決送達後10日內向本院提出上訴書狀
。
中    華    民    國    95    年    1     月    27    日
                              書記官  邱李和
附錄本判決論罪之法條：
毒品危害防制條例第10條
施用第一級毒品者，處6月以上5年以下有期徒刑。
施用第二級毒品者，處3年以下有期徒刑。


司法院資訊處製作；財團法人民間司法改革基金會備份。
